en: Shifting mechanism: Electronic wired; Electronic wireless; Mechanical friction; Mechanical indexed; Other
sv: Växlingsmekanism: Elektronisk trådbunden; Elektronisk trådlös; Mekanisk friktion; Mekaniskt indexerad; Övrigt
ro-RO: Mecanism de schimbare a vitezelor: Electronic cu fir; Electronic fără fir; Frecare mecanică; Mecanic indexat; Altele
hu: Váltómechanizmus: Elektronikus (vezetékes); Elektronikus (vezeték nélküli); Mechanikus (súrlódó); Mechanikus (pozícionált); Egyéb
ru: Механизм переключения: Электронный проводной; Электронный беспроводной; Механический фрикционный; Механический индексный; Другое
pl: Mechanizm zmiany przerzutek: Elektroniczny przewodowy; Elektroniczny bezprzewodowy; Mechaniczny cierny; Mechaniczny indeksowany; Inne
el: Μηχανισμός αλλαγής ταχυτήτων: Ηλεκτρονικό ενσύρματο; Ηλεκτρονικό ασύρματο; Μηχανικό τριβής; Μηχανικό indexed; Άλλο
fr: Mécanisme de passage des vitesses: Électronique filaire; Électronique sans fil; Friction mécanique; Mécanique indexée; Autre
lt-LT: Pavarų perjungimo mechanizmas: Elektroninis laidinis; Elektroninis belaidis; Mechaninis frikcinis; Mechaninis indeksuotas; Kita
es: Mecanismo de cambio: Electrónico con cable; Electrónico inalámbrico; Fricción mecánica; Indexado mecánico; Otro
pt-BR: Troca de marchas mecanismo: Eletrônico com fio; Eletrônico sem fio; Fricção mecânica; Mecânico indexado; Outros
pt-PT: Mecanismo de mudança: Eletrónico com fios; Eletrónico sem fios; Fricção mecânica; Mecânico indexado; Outro
bg-BG: Механизъм за превключване: Електронно с кабел; Електронно безжично; Фрикционно механично; Механично индексирано; Друго
ja: シフトメカニズム: 電子有線式; 電子ワイヤレス式; 機械式フリクション; 機械式インデックス; その他
ko: 변속 메커니즘: 전자식 유선; 전자식 무선; 기계식 마찰; 기계식 인덱스; 기타
th: กลไกการเปลี่ยนเกียร์: อิเล็กทรอนิกส์แบบมีสาย; อิเล็กทรอนิกส์แบบไร้สาย; กลไกแรงเสียดทาน; กลไกแบบอินเด็กซ์; อื่นๆ
cs: Řadicí mechanismus: Elektronický kabelový; Elektronický bezdrátový; Mechanický frikční; Mechanický indexovaný; Jiné
it: Meccanismo del cambio: Elettronico con cavo; Elettronico wireless; Meccanico a frizione; Meccanico indicizzato; Altro
hr-HR: Mehanizam za mijenjanje brzina: Žično elektroničko; Bežično elektroničko; Mehaničko (trenje); Mehaničko (indeksirano); Drugo
de: Schaltmechanismus: Elektronisch kabelgebunden; Elektronisch kabellos; Mechanisch Friktion; Mechanisch gerastert; Sonstige
vi: Cơ chế chuyển số: Điện tử có dây; Điện tử không dây; Ma sát cơ học; Cơ học có nấc; Khác
sk-SK: Mechanizmus radenia: Elektronický drôtový; Elektronický bezdrôtový; Mechanický trecí; Mechanický indexovaný; Iné
zh-CN: 换挡机构: 电子有线式; 电子无线式; 机械摩擦式; 机械定位式; 其他
da: Gearskiftemekanisme: Elektronisk med ledning; Elektronisk trådløs; Mekanisk friktion; Mekanisk indekseret; Andet
fi: Vaihtomekanismi: Elektroninen langallinen; Elektroninen langaton; Mekaaninen kitka; Mekaaninen indeksoitu; Muu
tr: Vites değiştirme mekanizması: Kablolu elektronik; Kablosuz elektronik; Mekanik sürtünmeli; Mekanik indeksli; Diğer
nb: Girmekanisme: Elektronisk kablet; Elektronisk trådløs; Mekanisk friksjon; Mekanisk indeksert; Annet
nl: Schakelmechanisme: Elektronisch bedraad; Elektronisch draadloos; Mechanische frictie; Mechanisch geïndexeerd; Overig
zh-TW: 變速機制: 電子有線; 電子無線; 機械摩擦變速; 機械定位變速; 其他
sl-SI: Mehanizem prestavljanja: Elektronski žični; Elektronski brezžični; Mehanski torni; Mehanski indeksirani; Drugo